【裁判字號】    99,勞訴,358
【裁判日期】    991117
【裁判案由】    給付違約金等
【裁判全文】
臺灣臺北地方法院民事裁定             99年度勞訴字第358號
原      告  中華航空股份有限公司
法定代理人  丁○○
訴訟代理人  蘇文生律師
被      告  甲○○
            乙○○
            丙○○
上三人共同  許明桐律師
訴訟代理人
上列當事人間給付違約金等事件，本院裁定如下：
    主  文
本件移送臺灣桃園地方法院。
    理  由
一、按訴訟之全部或一部，法院認為無管轄權者，依原告聲請或
    依職權以裁定移送其管轄法院，民事訴訟法第28條第1 項定
    有明文。
二、本件被告甲○○、乙○○、丙○○住所地均在桃園縣市，此
    有戶籍謄本3 件在卷可查，依民事訴訟第1 條第1 項之規定
    ，自應由臺灣桃園地方法院管轄。雖原告主張其與被告甲○
    ○約定債務履行地係在台北松山機場，亦即原告需至該處之
    組員派遣中心報到執行職務。惟按因契約涉訟者，如經當事
    人定有債務履行地，得由該履行地之法院管轄，此乃民事訴
    訟法第12條就特別審判籍所設之規定，是項約定，無論以文
    書或言詞，抑以明示或默示為之，是否與債權契約同時訂定
    ，固均無不可。然以當事人間有約定債務履行地之意思表示
    合致，始有該條規定之適用。最高法院著有98年度台抗字第
    468 號裁定，可資參照。查本件原告係依系爭聘僱契約第3
    條及第5 條之約定，訴請被告連帶賠償訓練費用及違約金，
    觀之卷附聘僱契約所載，兩造僅約定「甲方（即原告）聘僱
    乙方（即被告甲○○）擔任機師職務，．．．嗣後服勤、．
    ．．調職．．．等，乙方願恪守甲方所定之有關規定」等語
    ，是被告甲○○之債務履行地，顯有因原告派任服勤或調職
    之因素而處於不確定狀態。而機師升訓/ 轉訓合約中，係約
    定被告甲○○自正式任用為B747-400副機師起繼續服務滿三
    年，亦無任何有關債務履行地之約定。況原告公司所採用之
    B747-400型飛機，多用於國際航線，在台灣之起降機場若非
    桃園國際機場即是高雄小港國際機場，更無以台北松山機場
    為債務履行地之可能。再依原告所述，台北松山機場僅是原
    告公司機組員派遣中心設置地點，惟機師為原告公司提供勞
    務之內容應係飛航起降，其債務履行地自應視其飛航航線之
    起降機場而定甚明，亦不能以此認定兩造就以台北松山機場
    為系爭債務履行地乙事有何意思表示之合致可言。從而，原
    告向無管轄權之本院起訴，顯係違誤，爰依職權將本件移送
    於該管轄法院。
三、依首開法條裁定如主文。
中    華    民    國    99    年    11    月    17    日
                    勞工法庭    法  官  汪怡君
以上正本係照原本作成
如對本裁定抗告須於裁定送達後10日內向本院提出抗告狀，並繳
納抗告費新臺幣1,000元
中    華    民    國    99    年    11    月    17    日
                                書記官  馮姿蓉

司法院資訊處製作；財團法人民間司法改革基金會備份。
